【裁判字號】    97,再,139
【裁判日期】    971112
【裁判案由】    考試
【裁判全文】
臺北高等行政法院裁定
                                       97年度再字第139號
再審原告    甲○○
再審被告    公務人員保障暨培訓委員會
代  表  人  張明珠（主任委員）
上列當事人間因有關考試事件，再審原告對於最高行政法院中華
民國96年4 月30日96年度判字第734 號判決，提起再審，本院裁
定如下︰
    主  文
再審之訴駁回。
再審訴訟費用由再審原告負擔。
    理  由
一、本件原告起訴時，被告之代表人為劉守成，嗣於訴訟中變為
    鄭吉男，再變更為張明珠，茲據新任代表人具狀聲明承受訴
    訟，經核無不合，應予准許。
二、按再審之訴不合法者，行政法院應以裁定駁回之，行政訴訟
    法第278 條第1 項定有明文。又提起行政訴訟法再審之訴，
    應依同法第277 條第1 項第4 款規定表明再審理由及關於再
    審理由並遵守不變期間之證據，此為必須具備之程式。另依
    同法第276 條第1 項、第2 項規定，提起再審之訴，應於30
    日之不變期間內為之，此項期間自判決確定時起算，但再審
    理由知悉在後者，自知悉時起。所謂表明再審理由，必須指
    明確定判決有如何合於法定再審事由之具體情事始為相當，
    倘僅泛言有何再審事由，而無具體情事者，難謂已合法表明
    再審事由。職是，當事人提起再審之訴，未合法表明再審事
    由，法院毋庸命其補正。
三、事實概要: 本件再審原告應民國( 下同) 92年公務人員特種
    考試身心障礙人員考試三等考試電子工程科考試錄取後，曾
    向行政院人事行政局申請分回原任機關，該局以其原任機關
    並未提報本項考試需用名額，爰於92年4 月25日以局力字第
    0920053577號書函分配再審原告至行政院原子能委員會核能
    研究所接受實務訓練，嗣因再審原告逾期未報到，再於92年
    6 月23日以局力字第0920019166號函報請再審被告廢止再審
    原告受訓資格，再審被告乃於92年7 月4 日以公訓字第0920
    004878號函廢止其受訓資格。再審原告不服，循序提起行政
    訴訟，經本院於94年9 月29日以93年度訴字第1317號判決(
    下稱本院前判決) 駁回；再審原告仍不服，提起上訴，經最
    高行政法院判決於96年4 月30日以96年度判字第734 號判決
     (下稱原確定判決) 駁回。再審原告不服原確定判決，依行
    政訴訟法第273 條第1 項第1 款、第13款、第14款為由提起
    再審之訴，關於以行政訴訟法第273 條第1 項第1 款提起再
    審之訴部分，經最高行政法院於97年6 月19日以97年度裁字
    第3178號裁定再審之訴駁回；關於以行政訴訟法第273 條第
    1 項第13款、第14款提起再審之訴部分，經最高行政法院以
    97年度裁字第3202號裁定移送本院審理。
四、再審原告起訴意旨略以：行為時之公務人員考試錄取人員訓
    練辦法第10條為再審原告申請分回原機關之法源依據，再審
    被告應命行政院人事行政局同意再審原告分回原機關占原職
    等職務，再審被告不准再審原告申請分回原單位實務訓練，
    侵害再審原告應考試服公職權利，且違反平等原則、行政慣
    例及誠信原則，有原判決就足以影響於判決之重要證物漏未
    斟酌之再審事由云云。經核再審原告上開主張，雖謂依行政
    訴訟法第273 條第1 項第13款、第14款事由提起再審，惟其
    意旨僅記載法條內容，而對於原確定判決有如何合於具體法
    定再審事由，並無一語指及，難謂已合法表明再審事由，則
    其泛引行政訴訟法第273 條第1 項第13款及第14款規定提起
    再審，揆諸首揭說明，本件再審之訴為不合法，應予駁回。
五、依行政訴訟法第283 條、第278 條第1 項、第104 條及民事
    訴訟法第95條、第78條，裁定如主文。
中    華    民    國    97    年   11    月     12    日
                      臺北高等行政法院第一庭
                                審判長法  官  王立杰
                                      法  官  劉錫賢
                                      法  官  林惠瑜
上為正本係照原本作成。
如不服本裁定，應於送達後10日內向本院提出抗告狀（須按他造
人數附繕本）。
中    華    民    國    97    年   11    月     12    日
                                      書記官  劉道文


司法院資訊處製作；財團法人民間司法改革基金會備份。
